【裁判字號】    89,裁,113
【裁判日期】    890127
【裁判案由】    有關建築事務
【裁判全文】
行  政  法  院  裁  定                            八十九年度裁字第一一三號
    聲  請  人  丙○○○
                乙 ○ ○
                甲 ○ ○
                庚 ○ ○
                丁 ○ ○
                戊 ○ ○
    兼右六人訴訟代理人
                己 ○ ○
右聲請人因有關建築事務事件，對本院中華民國八十八年二月十一日八十八年度裁字
第一七一號裁定聲請再審。本院裁定如左︰
    主  文
再審之聲請駁回。
    理  由
一、聲請人丙○○○、乙○○、甲○○、庚○○、丁○○、戊○○部分：
按對於本院裁定聲請再審，依行政訴訟法第三十三條準用民事訴訟法第五百零七條、
第五百零一條第一項第四款之規定，必須表明「再審理由及關於再審理由並遵守不變
期間之證據。」所謂表明再審理由，必須指明其所再審之裁定，有如何合於行政訴訟
法第二十八條所定再審事由之具體情事始為相當，倘僅泛言有何條款之再審事由，而
無具體情事；或僅指明其所聲請再審之裁定前各前程序所為裁判，有如何再審事由，
而未一語指及其所聲請再審之裁定有合於再審之事由者，均難謂已表明再審事由，其
再審之聲請，即屬不合法。本件聲請人丙○○○、乙○○、甲○○、庚○○、丁○○
、戊○○等前因有關建築事務事件，對於本院八十六年度裁字第三六五號駁回己○○
再審聲請之裁定聲請再審，經本院八十六年度裁字第八五○號裁定以其非該事件之當
事人，依法不得對該事件裁定聲請再審而予駁回。聲請人復先後多次聲請再審，均經
本院以其不合法定再審要件，分別裁定予以駁回各在案。茲聲請人等復對本院最近一
次之八十八年度裁字第一七一號裁定（下稱原裁定）聲請再審。核其狀陳各節，無非
對本院原裁定前各訴訟程序之裁判主張有如何再審之事由，然對其所聲請再審之原裁
定（八十八年度裁字第一七一號）以聲請人再審之聲請不合法駁回其聲請，有如何合
於具體法定再審事由，並未指及，則其泛引行政訴訟法第二十八條第一款規定聲請再
審，揆諸首開說明難謂合法，應予駁回。
二、聲請人己○○部分：按對於本院之裁定得聲請再審者，以原裁定之當事人為限，
如非裁定之當事人，自無對裁定聲請再審之餘地。本件聲請人己○○並非本院八十七
年度裁字第一○二四號裁定之當事人，原裁定以其聲請再審為不合法而予駁回。自無
不合，聲請人認原裁定適用法規錯誤云云，非有理由，應予駁回。
據上論結，本件再審之聲請為不合法，爰依行政訴訟法第三十三條、民事訴訟法第五
百零七條、第五百零一條，裁定如主文。
中    華    民    國     八十九      年      一      月     二十七      日
                    行 政 法 院 第 一 庭
                                審 判 長 評  事      黃  綠  星
                                         評  事      藍  獻  林
                                         評  事      黃  璽  君
                                         評  事      廖  宏  明
                                         評  事      鄭  忠  仁
右  正  本  證  明  與  原  本  無  異
                                         法院書記官  彭  秀  玲
中    華    民    國     八十九      年      一      月     二十七      日


司法院資訊處製作；財團法人民間司法改革基金會備份。
